【裁判字號】    99,上易,418
【裁判日期】    990223
【裁判案由】    毒品危害防制條例
【裁判全文】
臺灣高等法院刑事判決                 99年度上易字第418號
上  訴  人
即  被  告  甲○○
上列上訴人因違反毒品危害防制條例案件，不服臺灣臺北地方法
院98年度易字第3470號，中華民國98年12月29日第一審判決（起
訴案號：臺灣臺北地方法院檢察署98年度毒偵字第3162號），提
起上訴，本院判決如下：
    主  文
上訴駁回。
    理  由
一、按刑事訴訟法第350條、第361條、第362條、第367條規定，
    不服地方法院之第一審判決而上訴者，須提出上訴書狀，並
    應敘述具體理由，為上訴必備之程式；其所提出之書狀未敘
    述上訴理由，或僅曾以言詞陳述上訴理由者，均應於上訴期
    間屆滿後20日內補提理由書於第一審法院。第一審法院經形
    式審查，認逾期未補提上訴理由者，應定期間先命補正；逾
    期未補正者，為上訴不合法律上之程式，應以裁定駁回。倘
    已提出上訴理由，但所提非屬具體理由者，則由第二審法院
    以上訴不合法律上之程式，判決駁回。而所謂具體理由，必
    係依據卷內既有訴訟資料或提出新事證，指摘或表明第一審
    判決有何採證認事、用法或量刑等足以影響判決本旨之不當
    或違法，而構成應予撤銷之具體事由，始克當之（例如：依
    憑證據法則具體指出所採證據何以不具證據能力，或依憑卷
    證資料，明確指出所為證據證明力之判斷如何違背經驗、論
    理法則）；倘僅泛言原判決認定事實錯誤、違背法令、量刑
    失之過重或輕縱，而未依上揭意旨指出具體事由，或形式上
    雖已指出具體事由，然該事由縱使屬實，亦不足以認為原判
    決有何不當或違法者（例如：對不具有調查必要性之證據，
    法院未依聲請調查亦未說明理由，或援用證據不當，但除去
    該證據仍應為同一事實之認定），皆難謂係具體理由，俾與
    第二審上訴制度旨在請求第二審法院撤銷、變更第一審不當
    或違法之判決，以實現個案救濟之立法目的相契合，並節制
    濫行上訴（最高法院97年度臺上字第892 號判決參照）。再
    按量刑輕重，係屬事實審法院得依職權自由裁量之事項，苟
    已斟酌刑法第57條各款所列情狀，而未逾越法定刑度，不得
    遽指為違法（最高法院72年度臺上字第6696號判例參照）。
二、上訴人即被告甲○○不服原審判決提起上訴，其理由略以：
    並非被告不知悔改，而是因為雙親年長，二子年幼，全賴被
    告身兼二職始能維持家用開銷，身體疲乏才偶而施用毒品，
    非長期濫用藥物，請從輕量刑等語。
三、經查：原判決依上訴人於原審之自白、臺灣尖端先進生技醫
    藥股份有限公司98年10月14日濫用藥物檢驗報告、臺北市政
    府警察局偵辦毒品案件尿液檢體委驗單，又扣案之白色透明
    晶體1 包，經送鑑定結果，檢出第二級毒品甲基安非他命、
    安非他命、N,N-二甲基安非他命成分，有臺北市政府警察局
    98年10月19日北市鑑毒字第208號鑑定書1紙在卷可稽，及扣
    案吸食器1 組等為據，認定上訴人確有施用第二級毒品甲基
    安非他命之犯行。又上訴人前曾受有期徒刑執行完畢後， 5
    年內故意再犯本件最重本刑有期徒刑以上之罪，為累犯，應
    加重其刑。爰審酌上訴人歷經觀察勒戒、強制戒治及刑之執
    行後，竟再為本案施用毒品犯行，顯見其不思悔改，自制力
    亦顯不佳；惟另考量其於犯後已能坦承犯行，而施用毒品之
    行為於本質上係屬自我戕害行為，反社會性之程度應屬較低
    ，及檢察官求刑有期徒刑6 月適當等一切情狀，量處有期徒
    刑6 月，並諭知易科罰金之折算標準，復為沒收銷毀、沒收
    之諭知，均已詳敘其所憑證據、認定理由及量刑依據。從形
    式上觀察，原判決已敘明審酌刑法第57條所列事項之理由，
    並無認定事實錯誤、量刑瑕疵或違背法令之情形。上訴意旨
    請求從輕量刑，僅依憑己見對原審量刑之裁量權適法行使而
    為空泛之爭執，未具體指摘原判決關於事實認定及法律適用
    與刑罰之量定，有何違法或不當之處，與前揭具體理由之要
    件不符。是以，上訴人前揭上訴理由之內容，未就原審判決
    有何採證認事用法或量刑等足以影響原審判決本旨之不當或
    違法，而為具體指摘。揆諸前揭規定，其上訴顯不合於法定
    要件，爰不經言詞辯論，逕予駁回。
據上論斷，應依刑事訴訟法第367條前段、第372條，判決如主文
。
中    華    民    國    99    年    2     月    23    日
                  刑事第二十庭審判長法  官  楊貴雄
                                    法  官  許必奇
                                    法  官  周明鴻
以上正本證明與原本無異。
不得上訴。
                                    書記官  郭彥琪
中    華    民    國    99    年    2     月    24    日


司法院資訊處製作；財團法人民間司法改革基金會備份。
